【裁判字號】    98,易,420
【裁判日期】    980507
【裁判案由】    竊盜
【裁判全文】
臺灣彰化地方法院刑事判決               98年度易字第420號
公  訴  人  臺灣彰化地方法院檢察署檢察官
被      告  丁○○
                      號
                    （現另案羈押於臺灣彰化看守所）
上列被告因竊盜案件，經檢察官提起公訴（98年度偵字第2578號
），本院依簡式審判程序判決如下：
    主  文
丁○○共同犯竊盜罪，處有期徒刑伍月。又犯結夥竊盜罪，處有
期徒刑捌月。又犯結夥竊盜罪，處有期徒刑捌月。又犯結夥竊盜
罪，處有期徒刑捌月。應執行有期徒刑貳年。
    事  實
一、丁○○與吳俊宏（以下吳俊宏所涉竊盜部分，均另經臺灣臺
    中地方法院以97年度易字第4688號判決確定）共同基於為自
    己不法所有之犯意聯絡，於民國97年9月18日凌晨1時許，在
    臺中縣神岡鄉○○路742巷26之3號附近路旁處，見乙○○所
    有之車牌號碼8N—4116號自用小貨車停放該處，遂由吳俊宏
    在一旁把風，丁○○持自備鑰匙打開車門並發動電門，再由
    吳俊宏駕駛而竊取之。
二、丁○○與吳俊宏竊取前揭小貨車得手後，由吳俊宏駕駛該車
    ，與丁○○至臺中縣潭子鄉○○路之矽品電子股份有限公司
    附近，再與邱峻川（以下邱峻川所涉竊盜部分，均另案由臺
    灣臺中地方法院審理中）會合，三人遂共同基於為自己不法
    所有之犯意聯絡，結夥三人於同日凌晨2至3時許，在彰化縣
    彰化市○○里○○○路180號附近高架橋下工地，推由吳俊
    宏負責把風，丁○○與邱峻川負責搬運鋼筋至前揭自用小貨
    車上之方式，竊取戊○○所有鋼筋共710公斤得手，並以上
    揭自用小貨車載運離開。嗣於同日凌晨3時10分許，途經臺
    中縣烏日鄉○○路○段2號前，丁○○與邱峻川下車離開，吳
    俊宏駕駛該車停在路邊時，適警巡邏經過，發現可疑，經盤
    檢而查獲。
三、丁○○、吳俊宏與邱峻川又共同基於為自己不法所有之犯意
    聯絡，結夥三人於97年9月28日零時許，先由丁○○與邱峻
    川至臺中縣大雅鄉○○路125號前，以不詳方法將李寶玉所
    有，由丙○○管領使用而停放該處之車牌號碼4725—HS號自
    用小貨車之車門打開並發動電門後，再引導吳俊宏前往該處
    駕駛而竊取之。
四、丁○○、吳俊宏與邱峻川竊取車牌號碼4725—HS號小貨車得
    手後，另共同基於為自己不法所有之犯意聯絡，結夥三人於
    同日凌晨1時30分許，在臺中縣大雅鄉○○路○段203之18號
    之上豐不鏽鋼企業社，推由邱峻川負責把風，吳俊宏與丁○
    ○負責搬運工字鐵至自用小貨車上之方式，竊取甲○○所有
    之工字鐵共13支得手，並由吳俊宏駕駛該車載運贓物，丁○
    ○與邱峻川另騎乘機車隨後離去。嗣經丙○○發現該車遭竊
    ，向警報案，於同日凌晨1時50分許，在臺中縣大雅鄉○○
    路與神林南路口處，為警發現吳俊宏駕駛該贓車，而當場查
    獲。
五、案經臺灣臺中地方法院檢察署檢察官簽分後呈請臺灣高等法
    院臺中分院檢察署檢察長移轉臺灣彰化地方法院檢察署檢察
    官偵查起訴。
    理  由
一、訊據被告丁○○對於上揭犯罪事實均坦承不諱，且所供情節
    與共犯吳俊宏之供述互核相符，並均與證人即被害人乙○○
    、戊○○、丙○○、甲○○於警詢時之證述情節相合，並有
    職務報告書2紙、贓物認領保管單4紙、犯案現場及查獲現場
    照片共19張、刑案現場測繪圖3紙及車號查詢汽車車籍資料2
    紙附卷可參，足見被告之自白與事實相符，應堪採信。綜上
    ，本件事證明確，被告上開犯行，均堪以認定。
二、核被告丁○○所為如事實欄一所示之犯行，係犯刑
    法第320條第1項之普通竊盜罪；如事實欄二、三、四所示之
    犯行，則均係犯刑法第321條第1項第4款之結夥竊盜罪。被
    告就如事實欄一所示之犯行，與吳俊宏有犯意之聯絡及行為
    之分擔，均為共同正犯；又被告就如事實欄二、三、四所示
    之犯行，與吳俊宏、邱峻川有犯意之聯絡及行為之分擔，均
    為共同正犯。被告所犯上開四罪間，犯意各別、行為互殊，
    應予分論併罰。爰審酌被告年輕力壯，不思循自食其力，竟
    分別與吳俊宏、邱峻川共同或結夥三人以上竊盜，行為均足
    以危害社會治安並生損害於被害人之財產權，行為殊值非難
    ，惟手段尚屬平和，犯罪所得尚非甚鉅，且犯罪所得之物品
    ，業已為警查獲而由被害人領回，暨被告於本院審理時完全
    坦承犯行，均尚知悔悟之犯罪後態度等一切情狀，分別量處
    如主文所示之刑，並定其應執行之刑，以示懲儆。又被告丁
    ○○用以供行竊所用之自備鑰匙1支，既未扣案，亦無證據
    證明現尚存在，為免造成將來執行上之困難，爰不諭知沒收
    。
據上論斷，應依刑事訴訟法第273條之1第1項、第299條第1項前
段，刑法第28條、第320條第1項、第321條第1項第4款、第51條
第5款，刑法施行法第1條之1，判決如主文。
本案經檢察官余建國到庭執行職務。
中    華    民    國    98    年    5     月    7     日
                  臺灣彰化地方法院刑事第三庭
                                      法  官  紀佳良
以上正本證明與原本無異。
如不服本判決，應於收受判決後10日內向本院提出上訴書狀，並
應敘述具體理由；其未敘述上訴理由者，應於上訴期間屆滿後20
日內向本院補提理由書（均須按他造當事人之人數附繕本「切勿
逕送上級法院」）。
告訴人或被害人對於判決如有不服具備理由請求檢察官上訴者，
其上訴期間之計算係以檢察官收受判決正本之日期為準。
中    華    民    國    98    年    5     月    7     日
                                      書記官  詹國立
附錄本案論罪科刑法條：
刑法第320條第1項：
意圖為自己或第三人不法之所有，而竊取他人之動產者，為竊盜
罪，處5年以下有期徒刑、拘役或5百元以下罰金。
刑法第321條第1項第3款：
犯竊盜罪而有左列情形之一者，處6月以上、5年以下有期徒刑：
四、結夥三人以上而犯之者。


司法院資訊處製作；財團法人民間司法改革基金會備份。
